【裁判字號】    97,台上,2317
【裁判日期】    971103
【裁判案由】    給付價金
【裁判全文】
最高法院民事裁定            九十七年度台上字第二三一七號
上  訴  人  甲○○
訴訟代理人  李尚澤律師
被 上訴 人  乙○○
訴訟代理人  徐揆智律師
            林幸慧律師
上列當事人間請求給付價金事件，上訴人對於中華民國九十七年
八月二十六日台灣高等法院第二審判決（九十七年度重上字第二
五０號），提起上訴，本院裁定如下：
    主  文
上訴駁回。
第三審訴訟費用由上訴人負擔。
    理  由
按上訴第三審法院，非以原判決違背法令為理由，不得為之。又
提起上訴，上訴狀內應記載上訴理由，其以民事訴訟法第四百六
十九條所定事由提起第三審上訴者，應於上訴狀內表明：原判決
所違背之法令及其具體內容、暨依訴訟資料合於該違背法令之具
體事實。其依同法第四百六十九條之一規定提起上訴者，並應具
體敘述為從事法之續造、確保裁判之一致性或其他所涉及之法律
見解具有原則上重要性之理由。同法第四百六十七條、第四百七
十條第二項分別定有明文。而依同法第四百六十八條規定，判決
不適用法規或適用不當者，為違背法令；依同法第四百六十九條
規定，判決有該條所列各款情形之一者，為當然違背法令。是當
事人提起第三審上訴，如合併以同法第四百六十九條及第四百六
十九條之一之事由為上訴理由時，其上訴狀或理由書應表明該判
決所違背之法令條項，或有關判例、解釋字號，或成文法以外之
習慣或法理等及其具體內容，暨係依何訴訟資料合於該違背法令
之具體事實，並具體敘述為從事法之續造、確保裁判之一致性或
其他所涉及之法律見解具有原則上重要性之理由。如未依上述方
法表明，或其所表明者與上開法條規定不合時，即難認為已合法
表明上訴理由，其上訴自非合法。本件上訴人對於原判決提起第
三審上訴，雖以該判決違背法令為由，惟核其上訴理由狀所載內
容，係就原審取捨證據、認定事實及解釋契約之職權行使所論斷
：上訴人主張兩造於民國八十三年六月二十九日就系爭房屋成立
買賣契約，為被上訴人所否認，上訴人自應先就兩造有買賣契約
關係存在乙事，負舉證責任。上訴人雖提出土地及建築改良物買
賣所有權移轉契約書為證，惟尚難僅憑該物權契約上所記載之移
轉原因，推論兩造有合法有效之債權契約存在。參酌證人蕭秀芬
證述辦理移轉登記時兩造未簽買賣契約，說是用借名，所以要辦
過戶等語，及上訴人自稱系爭房屋向訴外人吳祚欽以新台幣（下
同）四百二十萬元所購買，並以三百二十萬元現金一次支付，另
一百萬元則過戶再給付云云，核與經公證之買賣契約記載（價金
為三百二十萬元，並以貸款支付二百八十萬元）均不符，及自七
十六年間吳祚欽移轉系爭房地所有權登記予上訴人後，前開經公
證之買賣契約及所有權狀原本皆由被上訴人持有，並由被上訴人
繳納房屋稅及地價稅等情，益徵證人蕭秀芬之證述為實在。上訴
人既無法證明兩造就系爭房屋有買賣關係存在，則其本於買賣契
約之法律關係，請求被上訴人給付九百四十九萬九千八百元之本
息，為無理由等情，指摘為不當，並就原審命為辯論及已論斷者
，泛言謂為違法，而非表明該判決所違背之法令及其具體內容，
暨依訴訟資料合於該違背法令之具體事實，更未具體敘述為從事
法之續造、確保裁判之一致性或其他所涉及之法律見解具有原則
上重要性之理由，難認其已合法表明上訴理由。依首揭說明，應
認其上訴為不合法。
據上論結，本件上訴為不合法。依民事訴訟法第四百八十一條、
第四百四十四條第一項、第九十五條、第七十八條，裁定如主文
。
中    華    民    國  九十七  年   十一   月    三    日
                      最高法院民事第六庭
                          審判長法官  朱  建  男
                                法官  顏  南  全
                                法官  林  大  洋
                                法官  沈  方  維
                                法官  袁  靜  文
      本件正本證明與原本無異
                                      書  記  官
中    華    民    國  九十七  年   十一   月   十三   日
                                                      v


司法院資訊處製作；財團法人民間司法改革基金會備份。
